267Edepot - Archives communales déposées de Gevigney-et-Mercey
Archives Départementales de la Haute-Saône
- ARCHIVES MODERNES
  - AFFAIRES MILITAIRES
    - Garde nationale et sapeurs-pompiers. -Garde nationale: passage en revue par Louis-Philippe (1831), constitution d’un bataillon cantonal (1831), instructions sur la formation des tableaux des mobilisables (1840-1848), service de l'armement (1831-1871), feuilles d'appel pour la visite des armes (1838, 1842), listes de recensement, mutations, relevés nominatifs (1834-1870), tableau du service de la réserve (1831), jury de révision (1832-1833), procès-verbaux d’élection des officiers, sous-officiers (1840-1870). Sapeurs-pompiers: organisation (1865-1921), effectifs (1865-1921), élection d’un membre du conseil supérieur (1907), équipement, habillement et matériel d’incendie (1868-1923, s.d.), remise de taxe sur les vélocipèdes (1900)., 1831-1923; 267 Edepot 42; H6
      PROCES-VERBAL D'ELECTION
      GARDE NATIONALE; SAPEUR POMPIER
      garde nationale
    - Mesures d’exceptions et faits de guerre. -Réquisitions, mobilisation (an II-an III). Invasion de 1815: réquisitions pour la subsistance des armées alliées (1816-1815), contentieux (1818). Guerre de 1870: invasion, circulaires, réquisitions, indemnités (1870-1874), registre des réquisitions militaires, taxe prussienne, surveillance des voies ferrées, circulaires (1887-1888). Guerre de 1914-1918: citation à l’ordre du bataillon du chasseur Paul Jules (1917), mutilés et réformés de la guerre (1919, 1921), morts et disparus de la guerre (1914-1919), secours aux familles de militaires décédés (1914-1919), liste des emplois proposés à la main d’œuvre féminine [1916], avis de captivité du sergent Vallier Armand Ferdinand (1918), liste nominative des soldats démobilisés (1919)., an II-1921; 267 Edepot 43; H7
      CIRCULAIRE; LISTE NOMINATIVE; AVIS; REGISTRE
    - Recrutement: pièces relatives à l’établissement des tableaux de recensement des jeunes gens (1905-1923, s.d.), ordres de route (1908-1917), circulaires, instructions, texte de loi (1897-1914)., 267 Edepot 80; H2
      CIRCULAIRE
      RECRUTEMENT MILITAIRE
    - Recrutement. –Armée territoriale: tableau de recensement des classes de 1855 à 1866 (1874), achat d'un tambour (1869-1870), extrait d'un jugement militaire (1843). Soutiens de famille: communiqués, états (1908-1912, s.d.). Réservistes et territoriaux insoumis: état nominatif (1915). Congés, permissions et demandes de secours: circulaire (1880)., 1843-1915; 267 Edepot 81; H3
      LISTE NOMINATIVE; CIRCULAIRE
    - Administration militaire. –Logement et cantonnement des troupes de passage: états, communiqués, avis, modèle (1878-1912, s.d.). Manœuvres: communiqués (1900-1912). Chevaux, mulets, voitures attelées et automobiles susceptibles d’être requis, recensement: instructions, notification, avis (1906-1930), listes de recensement (1878-1912, s.d.), registre de recensement (1874-1933)., 267 Edepot 82; H4
      REGISTRE; AVIS
      ORGANISATION DE L'ARMEE
    - Administration militaire. –Chevaux, mulets, voitures attelées et automobiles susceptibles d’être requis, recensement: registres de déclaration (1877-1911), tableaux de classement et de réquisition (1874-1912)., 267 Edepot 83; H5
  - POLICE-JUSTICE-HYGIENE PUBLIQUE ET SALUBRITE
    - Justice. -Liste du jury (1834-1850). Hygiène et salubrité. -Etablissements insalubres et incommodes, équarrissage (1854-1898), féculerie (1877), sucrerie (1875-1896), plan de tuerie (1910). Surveillance des eaux: affaire Marc Marthelot (1831-1832, plan des lieux). Notice sur la vaccine et la petite vérole (s.d.). Epizooties, états des animaux malades: typhus et peste bovine (1871-1872), tuberculose, fièvre aphteuse (1893-1901), rage, charbon (1903-1906). Règlement d'hygiène publique, extrait des lois (1902-1903)., 1831-1910; 267 Edepot 44; I3
      PLAN; LISTE NOMINATIVE; AFFICHE; ARRETE DU MAIRE; REGLEMENT
      INSTALLATION CLASSEE; JURY D'ASSISES; PROTECTION SANITAIRE DU CHEPTEL
      MARTHELOT (Marc)
    - Police. -Instruction du procureur impérial (1812). Affiche de règlement de police municipale et rurale (1847). Police municipale: arrêtés, règlement (1860-1885). Fêtes du 14 juillet, du 15 août (1831-1881). Concours hippique de Jussey, reversement de prime (1866). Règlement d'ouverture de débits de boissons (1866-1870). Modalités d’ouverture des bals publics: arrêté municipal (1909). Délits: demande de réhabilitation, arrêtés préfectoraux, extraits de jugements (1872-1893). Inhumation d'une protestante (1870). Autorisation de couverture en chaume (1870). Ramonage et visite des fours et cheminées (1812, 1913)., 267 Edepot 84; I1
      ARRETE PREFECTORAL; ARRETE DU MAIRE; REGLEMENT; AFFICHE
      BAL PUBLIC; DEBIT DE BOISSON; JEU-CONCOURS; POLICE
    - Police générale. –Déclarations de changement de domicile: registre (1884-1890). Registre composite, à la suite: réclamations pour inscription sur les listes électorales (1885), à l’envers: états de fournitures (s.d.), comptes et budgets (1868-1869)., 1868-1890; 267 Edepot 85; I2
      BUDGET; REGISTRE
      ELECTION; FINANCES COMMUNALES; POLICE
  - ELECTIONS-PERSONNEL COMMUNAL
    - Elections: listes des électeurs, exclusions, modifications (1830-1836, 1838-1848, 1850-1851, 1853-1868)., 1830-1868; 267 Edepot 45; K1
      LISTE ELECTORALE
      ELECTEUR
    - Elections. –Elections présidentielles: liste des électeurs (1848). Vote général des 20-21 décembre 1851: listes des électeurs, procès-verbal (1851). Vote pour le rétablissement de l'Empire: liste des électeurs, procès-verbal (1852). Plébiscite du 8 mai 1870: procès-verbal, avis, note, liste de scrutin (1870). Elections législatives: listes de scrutin, procès-verbaux, communiqués (1849-1924). Désignation des délégués sénatoriaux: procès-verbaux (1876-1903). Election des délégués aux collègues départementaux chargés d’élire les membres du conseil de la république: circulaire (1946). Elections au conseil d'arrondissement et au conseil général: listes de scrutin, procès-verbaux, arrêté préfectoral (1839-1914). Elections municipal: procès-verbaux, listes de scrutin, communiqués (1791-1914). Installation du conseil municipal et élection du maire et de ses adjoints: procès-verbaux (an III-1914)., 1791-1946; 267 Edepot 46; K3
      LISTE ELECTORALE; PROCES-VERBAL D'ELECTION
      ELECTION CANTONALE; ELECTION LEGISLATIVE; ELECTION MUNICIPALE; ELECTION PRESIDENTIELLE
    - Elections: listes des électeurs, exclusions, modifications., 1869-1907; 267 Edepot 86; K2
      ELECTION
    - Personnel. –Arpenteur, nomination: extrait du registre des délibérations du conseil municipal (1817). Cantonniers municipaux, nomination et gratification: arrêtés de nomination, communiqué, extraits du registre de délibérations du conseil municipal (1850-1906). Gardes auxiliaires des vignes, nomination: arrêtés municipaux, communiqué (1868-1869). Gardes champêtres, nomination et révocation: communiqué, marché, extrait du registre des délibérations du conseil municipal (1792, 1840). Gardes forestiers, règlement de frais de timbre des mandats: communiqué (1868). Géomètre forestier, rétribution: extrait du registre des délibérations du conseil municipal (1834). Préposés forestiers, augmentation de traitement: communiqué (1903). Receveurs des contributions, recrutement et traitement: communiqués, décomptes, extrait du registre des délibérations du conseil municipal (an II-1895)., 1792-1906; 267 Edepot 87; k4
      GARDE FORESTIER; PERSONNEL
  - FINANCES COMMUNALES
    - Comptabilité: budgets et chapitres additionnels (an X-1835, 1837-1842, 1844-1860)., An X-1860; 267 Edepot 47; L1
      BUDGET
    - Comptabilité: comptes administratifs (1793, an XIII, 1807-1808, 1810, 1835-1839, 1846-1847, 1957-1965), arrêtés d’apurement (1869, 1885-1894, 1896, 1900-1902), détail des recettes ordinaires (1881-1895), procès-verbal de clôture des livres et de vérification de la caisse du receveur (1886)., 1793-1965; 267 Edepot 48; L3
      COMPTE ADMINISTRATIF; PROCES-VERBAL
    - Comptabilité: budgets et chapitres additionnels (1861-1922, 1932-1952, 1958-1967)., 1861-1967; 267 Edepot 88; L2
    - Comptabilité: comptes de gestion (1792-an II, an V-an VII, an X-an XII, 1807-1808, 1811-1824, 1826, 1828-1837, 1840-1864, 1879-1881, 1885-1904, 1906-1909, 1911-1917, 1919-1925)., 1792-1925; 267 Edepot 89; L4
      COMPTE DE GESTION
    - Revenus et charges de la commune. -Don patriotique pour la libération du territoire (1873). Emprunts (1878-1945). Taxe sur les chiens (1856-1866). Secours (1869-1881). Etablissement de renseignements statistiques sur le patrimoine des communes (1879)., 1856-1945; 267 Edepot 90; L5
      DETTE PUBLIQUE; DONS-ET-LEGS
  - EDIFICES PUBLICS
    - Edifices publics. -Maison commune: acquisition (1820), travaux, réparations (1833-1859). Réparations aux toitures des bâtiments communaux (1906). Acquisition d'horloge communale (1832-1833). Fontaine Saint-Ferjeux, réparations (1818). Fontaine de Regeux, travaux (1835-1836). Lavoir la Charlotte, entretien (1836). Entretien des fontaines de Gevigney, réparations à la fontaine Brûlard (1830-1878). Construction et réparation de la fontaine de Mercey (1832-1851). Projet de dérivation du trop-plein du lavoir de la Ruotte dans la fontaine de l’orphelinat (1901). Projet de couverture de deux lavoirs et de réparations au récipient de prise d’eau des Fontenis (1904). Réparations au pont du château (1817). Bascule publique, installation: traité (1896). Construction du four banal à Mercey (1833-1850). Entretien de la pompe à incendie (1837, 1865)., 1817-1906; 267 Edepot 49; M1
      FONTAINE; HORLOGE PUBLIQUE; HOTEL DE VILLE; IMMOBILIER; LAVOIR; OUVRAGE D'ART
    - Edifices du culte et cimetières. –Eglise: construction (1792), réparations, entretien (1836-1888), reconstruction et entretien du clocher (1830-1903). Chapelle de Mercey (1836-1869). Presbytère: entretien, réparations, mise en vente (1789-1911). Cimetière: construction de murs, réparations, établissement d’un nouveau cimetière (1807-1861)., 1792-1911; 267 Edepot 50; M2
      CIMETIERE; EDIFICE CULTUEL; IMMOBILIER; PRESBYTERE
    - Edifices à usage d’établissements d’enseignement, de sciences et d’art. -Ecoles: construction, réparations, entretien., 1833-1948; 267 Edepot 51; M3
      ECOLE; IMMOBILIER
      FONTAINE BRULARD; FONTAINE DE REGEUX; FONTAINE SAINT-FERJEUX; GEVIGNEY-ET-MERCEY; LAVOIR LA CHARLOTTE
    - Edifices divers. –Acquisition d’une maison appartenant à Mademoiselle Desprey (1846). Ferme de M. et Mme Raclot, achat par la commune: procès-verbal d’adjudication (1882). Maison du Bouvot, location verbal à M. Tissot Pierre: déclaration (1886). Acquisition d’immeubles appartenant à M.M. Baulard et Lafontaine (1903). Acquisition d’une maison appartenant à Pierre-Joseph Moureaux (1912). Maison du berger communal de Gevigney, mise en location: procès-verbal d’adjudication (1920)., 1846-1920; 267 Edepot 91; M4
      PROCES-VERBAL
      IMMOBILIER
  - BIENS ET BOIS COMMUNAUX
    - Biens communaux. –Partage des biens communaux (1793, an XIII). Paiement des biens cédés à la caisse d'amortissement (1813-1815). Etat des biens ruraux (1862). Reconnaissance et abornement de propriétés communales (1834). Achat, aliénation, échange de terrains (1793-1955, s.d.)., 267 Edepot 52; N1
      BIENS COMMUNAUX
      EN ESPOIX; GEVIGNEY-ET-MERCEY; MOULIN DE GAUHEY; ZIZEE
    - Bois. -Aménagement, délimitation et bornage des bois (1831-1908). Amodiation du bois de Vaché (1809). Vente d’arbres et de menus produits (1833-1954, s.d.). Vente de bois façonnés (1903-1910). Affouage (1849-1948, s.d.). Etablissement, entretien et propriété des chemins forestiers (1831-1889, s.d.). Abatage de bois pour le passage d’une ligne aérienne de transport de force (1930). Quart en réserve (1841-1873). Location du droit de chasse (1870-1917, s.d.). Droit de parcours (1893). Amodiation des pâtures sur voies et charrières (1878)., An II-1903; 267 Edepot 53; N3
      AMENAGEMENT FORESTIER; BAUX RURAUX; CHASSE; PATURAGE
      BOIS DE VACHE; GEVIGNEY-ET-MERCEY
    - Biens communaux. –Amodiations de prés et de terrains communaux (1794-1949). Vaine-pâture (1817-1889). Usurpations et anticipations de terrains (1829-1849) avec plan du moulin de Gauhey (1847)., 267 Edepot 92; N2
      BAUX RURAUX; BIENS COMMUNAUX; PATURAGE
    - Eaux. –Source de la fontaine aux Sœurs, analyses des eaux: communiqués, bulletin d’analyses (1898-1903); projet de captage et de dérivation: communiqué, projet (1899-1901)., 267 Edepot 93; N4
      CANALISATION; EAU POTABLE
    - Propriétés et droits divers. –Location des voies et charrières, des pâtis, des boues des fontaines et du curage des ruisseaux et des jeux de quilles (an IV-1950). Amodiation de l’emplacement du bal de la fête patronale (1907-1936). Renouvellement et réajustement du prix des baux communaux (1926-1948). Concessions au cimetière (1872-1951, s.d.). Cession d’un droit de passage à la commune sur la propriété de M. Dormoy Auguste (s.d.)., an IV-1951; 267 Edepot 94; N5
      CONCESSION FUNERAIRE
  - VOIRIE-MOYENS DE TRANSPORT-REGIME DES EAUX
    - Travaux publics et voirie en général. –Plan du centre du village (s.d.). Alignements (1838-1898). Construction de rigoles pavées Grand’rue et rue de Montgillard (1934). Etablissement de conduites d’eau (1848-1890). Construction de deux aqueducs dans la traverse du village (1885). Curage des fossés d'assainissement (1852-1854). Travaux d’augmentation du pont Gérard (1830). Reconstruction d'un ponceau au milieu du village de Mercey (1832). Reconstruction et agrandissement de l’arche du pontceau du pâtis du Gravier (1834). Construction d’un pontceau dans la commune de Gevigney (1834). Travaux d’empierrement et de rigoles dans les rues du village de Mercey (1850). Restauration d’une passerelle dans la traverse de la section de Mercey (1853). Projet de reconstruction du tablier du pont Girard, sur l'Ougeotte (1877). Projet de construction d’un pont en amont du moulin de Bossey (1883). Construction du pont de Baulay-Fouchecourt (1897). Reconstruction d'un ponceau sur le ruisseau au dit les Rups ou de Regeux (1902). Construction de ponts et passerelles sur le ruisseau du Bas-des-Veaux (1907-1908). Projet de réelévation du pont sur le canal [Doisette] (1913)., 1830-1934; 267 Edepot 54; O1
      CANALISATION; OUVRAGE D'ART; VOIE COMMUNALE
      AU DIT LES RUPS; GEVIGNEY-ET-MERCEY; OUGEOTTE (L'); REGEUX (LE)
    - Travaux publics et voirie en général. -Ressources affectées à l'entretien des chemins., 1832-1904; 267 Edepot 55; O4
      RESEAU ROUTIER
    - Moyens de transport et travaux divers. -Chemin de fer d'intérêt local, de Gray à Jussey: acquisitions de terrains, expropriations, plans (1882-1902). Chemin de fer de Jussey à Passavant (1874). Tramway départemental, de Vesoul à Gray (1897-1908)., 1874-1908; 267 Edepot 56; O5
      TRANSPORT EN COMMUN; VOIE FERREE D'INTERET LOCAL
      GRAY; JUSSEY; PASSAVANT-LA-ROCHERE; VESOUL
    - Travaux publics et voirie en général. –Chemins départementaux n°3 et n°54 de Besançon à Neufchâteau et de Combeaufontaine à Conflans-sur-Lanterne, vente du produit des plantations (1954).Chemin départemental n°54 de Combeaufontaine à Conflans-sur-Lanterne, abatage et vente des plantations (1940-1955). Règlement général concernant les permissions de grande voirie (1858). Nomenclature et désignation des chemins de grande communication (1885). Chemin de grande communication n° 3 (Besançon-Neufchâteau (Vosges)), redressement, alignement, vente d'arbres, devenu grande voirie: route départementale n° 3 (1834-1950). Chemins de grande communication n°3 et n°20 de Besançon à Neufchâteau et de Port-sur-Saône à Jussey, abatage et vente des plantations (1914). Chemin de grande communication n° 20 (Jussey-Port-sur-Saône par Baulay), construction, rectification (1877-1933). Chemin de grande communication n° 25 (Jussey-Port-sur-Saône, 1852-1881). Chemin de grande communication n°54 de Gevigney à la Saône, vente de peuplier (1940). Chemins vicinaux: instruction, règlement, rapport, procès-verbal de reconnaissance, tableaux généraux, état de classement (1836-1867)., 1834-1955; 267 Edepot 95; O2
    - Travaux publics et voirie en général. –Chemin vicinal ordinaire n°1 de Gevigney à Bougey (1903). Chemin vicinal ordinaire n°2 de Mercey-les-Gevigney à Lambrey (1883-1885). Chemin vicinal ordinaire n°3 de Mercey à Fouchécourt (1910-1912). Chemin vicinal ordinaire n°4 de Gevigney au Moulin (1895-1904). Chemin vicinal ordinaire n°5 de Mercey à Fouchécourt (1847-1850). Chemin vicinal ordinaire n°6 de Fouchécourt à Hâtre-Moulin (1894). Chemin vicinal ordinaire n°6 de Gevigney au moulin le Vachey (1893). Chemin vicinal ordinaire n°8 de Gevigney à Bougey (1889-1894). Chemins vicinaux n°1 et n°2 de petite communication de Gevigney à Jussey et de Gevigney à Mercey, rectification (1847). Chemin vicinal de petite communication n°3 de Gevigney à Augicourt, 1863-1878). Chemin vicinal de petite communication n° 5 de Gevigney à Hâtre-Moulin (1868-1875, s.d.). Chemin vicinal de Gevigney à Fouchécourt (1843-1851). Chemin vicinal de Gevigney à Jussey (1833). Chemin vicinal de Gevigney à Mercey (1833). Chemin vicinal de Grosnoix à Fouchécourt (1849). Chemin vicinal de Mercey à Fouchécourt (1851). Chemin vicinal de Mercey à Lambrey (1851). Chemin vicinal de Montureux à Gevigney (1859-1869). Chemins du grand communal (1 plan, 1861). Tableaux généraux des chemins ruraux (1840-1841). Situations des chemins ruraux reconnus (1893-1904). Tableau général des chemins ruraux dont la reconnaissance est proposée (1899). Chemin rural dit « ancien chemin de Mercey à Gésincourt » (1898-1899). Chemin rural de la Perrière (1889). Chemin de Combeaufontaine à Gevigney (1889-1890). Chemin passant sur les prés du mont Chaillot et des Fourrey ([1867]-1869). Chemin de Mercey à Gésincourt (1895). Ancien chemin vicinal de Gésincourt (s.d.). Chemin du Moulin neuf et de Monvantreuil (1838, 1864). Rectification en amont et en aval du pont près de M. le Gendre (1919). Route neuve et chemin de Mercey à Gevigney (s.d.). Chemin de défruitement sur le canal de décharge des chenevières d’Oisotte (1913). Echange du sol d’un chemin de défruitement contre des terrains appartenant aux sieurs Jacquinot, Baulard et Simonin (1889). Vente de fruits sur les routes (1913-1954)., 1833-1954; 267 Edepot 96; O3
    - Navigation et régime des eaux. -Canal de la Moselle à la Meuse et à la Saône (1872). Canal de l'Est, création d’un syndicat départemental: statuts, communiqués (1874); travaux de dérivation d’âtre-moulin: avis, communiqués, arrêtés préfectoraux (1875-1882); travaux de canalisation entre le pont suspendu de Cendrecourt et le ruisseau le Moulinet au bief n°101: notifications de jugements d’expropriations, arrêté préfectoral, communiqué (1878-1881). Ruisseau de la noue Jean Franc et de l’Essard marchanfiney: plan (1881). Etablissement d’un canal ouvert à Mercey (1908). Etablissement de fossé au Mont Patey (1891). Anticipation de terrain sur ruisseau communal (1830). Curage et redressement des ruisseaux, noues et fossés (1830-1937, s.d.). Construction de ponts sur les ruisseaux (1835-1858). Plainte collective au sujet des inondations causées par l'Ougeotte (1866). Règlements d'eau du moulin d'Atre et du moulin de Vachey (1837-1897)., 267 Edepot 97; O6
      ARRETE PREFECTORAL; AVIS
      AMENAGEMENT DES EAUX; COURS D'EAU; ENERGIE HYDRAULIQUE
      CANAL DE L'EST; CANAL DE LA SAONE A LA MEUSE; CENDRECOURT; OUGEOTTE (L')
  - CULTE
    - Prestation de serment au curé (an XII). Demande de subvention pour la fabrique (1865-1882). Traitement du clerc-chantre et du sonneur (1865). Tarif des oblations (1883). Circulaire préfectorale sur les crédits communaux du culte (1906)., An XII-1906; 267 Edepot 57; P1
      TARIF
      CATHOLICISME; FABRIQUE D'EGLISE; MINISTRE DU CULTE
  - ASSISTANCE ET PREVOYANCE
    - Bureau de bienfaisance, secours d’urgence. –Bureau d’assistance médicale, vente et location de terrains: procès-verbal d’adjudication, acte de vente (1915-1948); nomination des membres: extraits du registre des délibérations du conseil municipal, arrêtés préfectoraux (1893-1906); délibérations de la commission administrative: registre (1906-1932). Bureau d’aide sociale, comptabilité: budgets, comptes administratifs (1957-1967). Legs aux pauvres (1864-1896). Secours d’urgence (1831-1884)., An II-1920; 267 Edepot 58; Q1
      COMPTE ADMINISTRATIF; BUDGET; REGISTRE; ARRETE PREFECTORAL; DELIBERATION; PROCES-VERBAL
      DONS-ET-LEGS; STRUCTURE COMMUNALE D'AIDE SOCIALE
    - Œuvres charitables. -Ateliers de charité: extraits du registre des délibérations du conseil municipal, avis d’attributions de subventions., 1832-1857; 267 Edepot 98; Q2
      AVIS; DELIBERATION
      TRAVAIL PROTEGE
    - Etablissements hospitaliers; hospitalisation. –Modalités de prise en charge des frais d’hospitalisation: communiqué (1905). Hospice de Jussey: communiqué (1866). Hôpitaux et hospices de Vesoul: prix de journée, état de frais, engagement (1906-1920). Asile départemental de Neurey-lès-la-Demie: communiqués, traités d’admissions, engagement, arrêté préfectoral (1899-1905). Asile de Maréville (Meurthe-et-Moselle): communiqués, lettre de rappel, bulletin de sortie, arrêtés préfectoraux (1860-1901). Asile d’aliénés de Cadillac (Gironde): communiqué (1888). Clinique ophtalmologique des quinze-vingts (Ile-de-France): communiqué (1899) (classement par ordre alphabétique des noms de patients)., 1860-1920; 267 Edepot 99; Q3
      ARRETE PREFECTORAL
      ETABLISSEMENT DE SANTE
    - Application des lois d’assistance et de prévoyance. –Secours aux familles de militaires appelés ou mobilisés et aux anciens soldats (1870-1919). Secours aux indigents (an II-1877). Secours aux malades indigents victimes du choléra (1832-1859). Assistance médicale gratuite (1859-1955, s.d.). Assistance aux vieillards, infirmes et aux incurables privés de ressources (1907-1919). Assistance aux femmes en couches (1914-1917). Protection du 1er âge (1878-1897). Assistance aux familles nombreuses (1914-1917). Enfants assistés (1870-1883)., an II-1955; 267 Edepot 100; Q4
      AIDE MEDICALE; AIDE SOCIALE; AIDE SOCIALE A L'ENFANCE
  - INSTRUCTION PUBLIQUE, SCIENCES, LETTRES ET ARTS
    - Instruction publique. -Marchés d'instituteurs et d'institutrices (an XI-1811). Traitements, dépenses (1831-1881). Choix d'instituteur (1831-1847). Suppression de l'école de garçons de Mercey (1875-1882). Création de salles d’asiles (1879). Lecture de l'adresse de la convention du peuple français (an III). Admission des enfants en bas âge à l’école pendant l’été (1883). Mobilier scolaire et bibliothèque pour les écoliages de Mercey et Gevigney (1832-1884). Inventaire du mobilier de l'école de filles de Gevigney (1885)., An III-1885; 267 Edepot 59; R1
      BIBLIOTHEQUE SCOLAIRE; ENSEIGNANT; VIE SCOLAIRE
    - Sciences, lettres et arts. –Bibliothèque populaire, concession de livres: communiqués., 1883; 267 Edepot 101; R2
      BIBLIOTHEQUE